【裁判字號】    90,易,1722
【裁判日期】    901115
【裁判案由】    賭博
【裁判全文】
臺灣臺南地方法院刑事判決                          九十年度易字第一七二二號
    公  訴  人  臺灣台南地方法院檢察署檢察官
    被      告  丙○○
                乙○○
                甲○○
                丁○○
右列被告等因賭博案件，經檢察官提起公訴（九十年度偵字第四０六一號），本院判
決如左：
    主  文
丙○○共同以賭博為常業，處有期徒刑陸月，併科罰金伍仟元。有期徒刑如易科罰金
，罰金如易服勞役，均以參佰元折算壹日。扣案之電動賭博機具伍拾貳台（含「滿貫
大亨」拾貳台、「滿天星」拾台、「超級明星」拾台、「黃金樂透」參台、「孔雀王
二代」壹台、「五虎將二代」壹台、「孔雀物語」壹台、「鑽石列車」參台、「皇冠
列車」貳台、「皇家俱樂部」壹台、「皇冠迷十三」捌台及ＩＣ板伍拾貳片）、開分
機台記錄表壹張、遊戲卡伍拾玖張及賭資壹萬壹仟肆佰元，均沒收。
乙○○共同以賭博為常業，處有期徒刑參月，如易科罰金，以參佰元折算壹日。扣案
之電動賭博機具伍拾貳台（含「滿貫大亨」拾貳台、「滿天星」拾台、「超級明星」
拾台、「黃金樂透」參台、「孔雀王二代」壹台、「五虎將二代」壹台、「孔雀物語
」壹台、「鑽石列車」參台、「皇冠列車」貳台、「皇家俱樂部」壹台、「皇冠迷十
三」捌台及ＩＣ板伍拾貳片）、開分機台記錄表壹張、遊戲卡伍拾玖張及賭資壹萬壹
仟肆佰元，均沒收。
甲○○、丁○○在公眾得出入之場所賭博財物，各處罰金貳仟元，如易服勞役，均以
參佰元折算壹日。扣案之電動賭博機具伍拾貳台（含「滿貫大亨」拾貳台、「滿天星
」拾台、「超級明星」拾台、「黃金樂透」參台、「孔雀王二代」壹台、「五虎將二
代」壹台、「孔雀物語」壹台、「鑽石列車」參台、「皇冠列車」貳台、「皇家俱樂
部」壹台、「皇冠迷十三」捌台及ＩＣ板伍拾貳片）及賭資壹萬壹仟肆佰元，均沒收
。
    事  實
一、丙○○係位於台南縣永康市○○路四十二之一號「威立電子遊戲場」之負責人，
    自民國八十九年十月間起至九十年三月三十日止，於上址公眾得出入之場所，擺
    設電動賭博機具五十二台（含「滿貫大亨」十二台、「滿天星」十台、「超級明
    星」十台、「黃金樂透」三台、「孔雀王二代」一台、「五虎將二代」一台、「
    孔雀物語」一台、「鑽石列車」三台、「皇冠列車」二台、「皇家俱樂部」一台
    、「皇冠迷十三」八台）與不特定人賭博財物。並自八十九年十二月間起，以月
    薪新台幣（下同）一萬二千元之報酬僱用乙○○，二人共同基於常業賭博犯意聯
    絡，由乙○○負責為顧客開洗分、換取寄分卡及兌換現金等工作。其賭法為：凡
    參與賭博者，除「滿天星」、「皇冠列車」及「鑽石列車」每次以一百元開啟電
    玩五百分；「滿貫大亨」每次以一百元開啟電玩一千分、「超級明星」每次以一
    百元開啟電玩三千分外，其餘機種均以一百元開一百分押注，如押中，賭客可得
    不等倍數之分數，並得以所贏得之分數換取寄分卡，再持該寄分卡再玩或以之兌
    換現金；不中，則押注金歸丙○○所有，以此方式獲取利益，並以之為常業。嗣
    於九十年三月三十日十九時二十五分許，為警當場查獲賭客甲○○及丁○○書等
    二人，在上開公眾得出入之遊藝場以前開賭法把玩機具賭博財物，並扣得前開電
    動賭博機具五十二台（含ＩＣ板五十二片）、及丙○○所有，供賭博所用之開分
    機台記錄表一張、遊戲卡五十九張及賭資一萬一仟四百元等物。
二、案經台南縣警察局永康分局報告臺灣台南地方法院檢察署檢察官偵查起訴。
    理  由
一、右揭犯罪事實業據被告丙○○、乙○○、甲○○、丁○○於偵審中自承不諱，且
    互核相符，並有扣案電動機具、遊戲卡及賭資等物在案可參，被告四人之自白與
    事實相符，堪以採信。
二、按刑法上所謂常業犯，係指反覆以同種類之行為目的之社會活動職業性犯罪而言
    ，亦即恃犯罪以維生，縱令同時兼操持其他職業，仍無礙其為常業犯罪，非謂常
    業犯必須別無其他正當職業始克構成，最高法院八十二年台上字第二０七一號著
    有判例可資參照。被告丙○○自八十九年十月間起至九十年三月三十日擺設電玩
    五十二台，擺設時間近半年之久、且數量甚鉅，足認被告丙○○以此營生；被告
    乙○○以一萬二千元之報酬受雇於被告丙○○，負責開洗分及兌換寄分卡、現金
    等工作，係參與賭博罪構成要件之行為，且別無他工作，足認係以被告丙○○支
    付之薪資賴以維生，亦為常業犯。是核被告二人所為，均係犯刑法第二百六十七
    條之罪。被告甲○○及丁○○犯同法第二百六十六條第一項前段之賭博罪。被告
    丙○○與乙○○上開犯行間，有犯意聯絡及行為分擔，均為共同正犯。爰審酌被
    告丙○○經營規模甚鉅、時間亦久，影響社會治安甚鉅，惟犯罪後坦承不諱之態
    度；被告乙○○受人僱用，犯罪後坦承不諱之態度、被告甲○○、丁○○犯罪後
    坦承不諱之態度等一切情狀，量處如主文所示之刑，並分別諭知易科罰金及易服
    勞役之折算標準。扣案之上開電動賭博機具五十二台（含ＩＣ板五十二片）為當
    場賭博之器具，一萬一千四百元為賭資，均應依刑法第二百六十六條第二項規定
    沒收之；開分機台記錄表一張、遊戲卡五十九張為被告丙○○所有，供犯罪所用
    之物，爰依刑法第三十八條第一項第二款之規定沒收之。
據上論斷，應依刑事訴訟法第二百九十九條第一項前段，刑法第二十八條、第二百六
十六條第一項前段、第二項、第二百六十七條、第四十一條第一項前段、第四十二條
第二項、第三十八條第一項第二款，罰金罰鍰提高標準條例第一條前段，第二條，判
決如主文。
本案經檢察官陳慧玲到庭執行職務
中      華      民      國    九十      年     十一     月     十五     日
                                  臺灣臺南地方法院刑事第四庭
                                          法  官    卓  穎  毓
右正本證明與原本無異。
如不服本判決，應於判決送達後十日內，向本院提出上訴狀。
                                          書記官    黃  子  起
中      華      民      國    九十      年     十一     月     十六     日
附錄法條：
中華民國刑法第二百六十六條
在公共場所或公眾得出入之場所賭博財物者，處一千元以下罰金。但以供人暫時娛樂
之物為賭者，不在此限。
當場賭博之器具與在賭檯或兌換籌碼處之財物，不問屬於犯人與否，沒收之。
中華民國刑法第二百六十八條
意圖營利，供給賭博場所或聚眾賭博者，處三年以下有期徒刑，得併科三千元以下罰
金。


司法院資訊處製作；財團法人民間司法改革基金會備份。
